【裁判字號】    89,訴,38
【裁判日期】    890225
【裁判案由】    毒品危害防制條例
【裁判全文】
台灣苗栗地方法院刑事判決                            八十九年度訴字第三八號
    公  訴  人  臺灣苗栗地方法院檢察署檢察官
    被      告  甲○○
右列被告因違反毒品危害防制條例案件，經檢察官提起公訴（八十八年度毒偵字第二
九四號、第六八二號），本院判決如左：
    主  文
甲○○連續施用第一級毒品，累犯，處有期徒刑拾月，扣案之第一級毒品海洛因拾
點捌公克（警秤毛重）沒收銷燬之，另扣案之針筒支、葡萄糖壹小包、分裝器貳支
、鐵製鉛筆盒壹個均沒收；又連續施用第二級毒品，累犯，處有期徒刑柒月；應執行
有期徒刑壹年肆月，扣案之第一級毒品海洛因拾點捌公克（警秤毛重）沒收銷燬之
，另扣案之針筒支、葡萄糖壹小包、分裝器貳支、鐵製鉛筆盒壹個均沒收。
    事  實
一、甲○○前於民國八十六年十月二十三日因違反麻醉藥品管理條例案件，經台灣新
    竹地方法院判處有期徒刑七月確定，並於八十七年十月九日執行完畢，猶不知悔
    改，又因施用毒品案件，經依本院以八十七年度訴字第一六二號裁定送觀察勒戒
    後，認無繼續施用毒品之傾向，經本院於八十七年九月十七日判決免刑確定。詎
    甲○○又分別基於施用第一級毒品海洛因及第二級毒品安非他命之概括犯意，自
    八十八年六月中旬某日起至同年九月六日止，在苗栗縣頭份鎮○○○路四十七號
    住處等地，分別連續施用第一級毒品海洛因及第二級毒品安非他命多次，為警先
    後於八十八年六月二十日二時三十分許，在桃園縣龍潭鄉○○村○○路二一一巷
    二十之三號四樓，及同年九月六日十二時四十分許，在苗栗縣頭份鎮○○○路四
    十七號住處查獲，並扣得第一級毒品海洛因十三點八公克（警秤毛重）、甲○○
    所有供前開犯罪所用之針筒三支、葡萄糖一小包、分裝器二支、鐵製鉛筆盒一個
    及非甲○○所有之天平秤一組。嗣經依本院八十八年度毒聲字第一一四四號（起
    訴書誤繕為第八九五號）裁定送觀察、勒戒後，認有繼續施用毒品傾向。
二、案經苗栗縣警察局移送暨新竹縣警察局移送台灣桃園地方法院檢察署檢察官呈請
    台灣高等法院檢察署檢察長令移由台灣台中地方法院檢察署檢察官偵查，再由台
    灣台中地方法院檢察署檢察官呈請台灣高等法院台中分院檢察署檢察長令移由臺
    灣苗栗地方法院檢察署檢察官偵查起訴。
    理  由
一、訊據被告甲○○對於右揭事實坦承不諱，並有新竹縣衛生局尿液檢驗單及苗栗縣
    衛生局煙毒尿液檢驗成績書各一紙附卷可稽，且有如事實欄所載之第一級毒品海
    洛因十三點八公克（警秤毛重）、針筒三支、葡萄糖一小包、分裝器二支、鐵製
    鉛筆盒一個等扣案可資佐證，復有法務部調查局鑑定通知書一紙在卷可按。又被
    告前因施用毒品案件，經本院以八十七年度訴字第一六二號裁定送觀察、勒戒後
    ，認無繼續施用毒品之傾向，由本院於八十七年九月十七日判決免刑確定，有台
    灣高等法院被告全國前案紀錄表在卷足憑。其於本院免刑判決後五年內再犯毒品
    危害防制條例第十條之罪，經本院以八十八年度毒聲字第一一四四號裁定再送台
    灣苗栗看守所觀察、勒戒，經判定有繼續施用傾向，有該所八十八年九月十七日
    苗所衛字第三０八一號函檢附之有無繼續施用毒品傾向證明書一紙附卷可參。事
    證明確，被告犯行洵堪認定，應予依法論科。
二、核被告所為，係犯毒品危害防制條例第十條第一項之施用第一級毒品罪及同條第
    二項之施用第二級毒品罪。查被告持有第一級毒品海洛因、第二級毒品安非他命
    並進而施用，其持有第一級毒品海洛因、第二級毒品安非他命之低度行為，應分
    別為施用第一級毒品、第二級毒品之高度行為所吸收，均不另論罪。其先後多次
    施用第一級毒品、第二級毒品之行為，均時間密接，犯罪構成要件相同，顯均係
    基於概括犯意反覆為之，均為連續犯，均應依刑法第五十六條之規定分別論以一
    罪，並加重其刑。次查被告前於八十六年十月二十三日因違反麻醉藥品管理條例
    案件，經台灣新竹地方法院判處有期徒刑七月確定，並於八十七年十月九日執行
    完畢，此有台灣苗栗地方法院檢察署刑案資料查註紀錄表及台灣高等法院被告全
    國前案紀錄表各一紙在卷可憑，其前受有期徒刑執行完畢後，五年內再犯本件有
    期徒刑以上之罪，均為累犯，均應依刑法第四十七條之規定遞加重其刑。末查其
    所犯前開二罪間，犯意各別，行為互殊，應予分論併罰。爰審酌被告之素行、犯
    罪之動機、目的、所生危害及犯後坦承犯行之態度等一切情狀，量處如主文所示
    之主刑，並定其應執行之刑，以示懲儆。
三、扣案之第一級毒品海洛因十三點八公克（警秤毛重），屬違禁物，應依毒品危害
    防制條例第十八條第一項前段之規定，宣告沒收銷燬之。另扣案之針筒三支、葡
    萄糖一小包、分裝器二支、鐵製鉛筆盒一個均為被告所有，且係供前開施用第一
    級毒品犯行所用，業據被告供承在卷，爰均依刑法第三十八條第一項第二款規定
    ，併予宣告沒收。至另扣案之天平秤一組，並非違禁物，復無證據足證確屬被告
    所有，依法不得沒收，附此敘明。
據上論斷，應依刑事訴訟法第二百九十九條第一項前段，毒品危害防制條例第十條第
一項、第二項、第十八條第一項前段，刑法第十一條前段、第五十六條、第四十七條
、第五十一條第五款、第三十八條第一項第二款，判決如主文。
本案經檢察官陳義忠到庭執行職務。
中      華      民      國    八十九    年      二      月    二十五    日
                                        臺灣苗栗地方法院刑事庭
                                            法  官  王 萬 金
右正本證明與原本無異。
如不服本判決，應於判決送達後十日內向本院提出上訴狀( 應附繕本 )，上訴於
臺灣高等法院台中分院。
                                            書記官  陳 蕙 楠
中      華      民      國    八十九    年      二      月    二十九    日
附錄本案論罪科刑法條
毒品危害防制條例第十條第一項、第二項：
一、施用第一級毒品者，處六月以上五年以下有期徒刑。
二、施用第二級毒品者，處三年以下有期徒刑。


司法院資訊處製作；財團法人民間司法改革基金會備份。
